臺灣屏東地方法院刑事判決
                                    111年度金簡上字第8號
上  訴  人  臺灣屏東地方檢察署檢察官
被      告  黃丞祥



上列上訴人因被告違反洗錢防制法等案件，不服本院111年度金
簡字第27號中華民國111年3月25日第一審簡易判決（起訴案號：
臺灣屏東地方檢察署110年度軍偵字第52、58號，110年度偵字第
5414、6547、7051、7245、8159、9669、9674號，移送併辦案號
：臺灣屏東地方檢察署111年度偵字第10332、10374、10663、11
742、12327號），提起上訴及移送併案審理（移送併辦案號：臺
灣屏東地方檢察署111年度偵字第4797、4798、6495號），本院
管轄之第二審合議庭判決如下：
    主  文
原判決撤銷。
黃丞祥幫助犯洗錢防制法第十四條第一項之一般洗錢罪，處有期
徒刑陸月，併科罰金新臺幣拾萬元，罰金如易服勞役，以新臺幣
壹仟元折算壹日。未扣案犯罪所得新臺幣伍萬元沒收，於全部或
一部不能沒收或不宜執行沒收時，追徵其價額。
    事  實
一、緣黃丞祥有借貸資金需求，遂向真實姓名年籍均不詳、暱稱
    為「阿寶」之成年男子借款新臺幣（下同）5萬元，嗣因黃
    丞祥無力償還前開款項，「阿寶」遂要求黃丞祥需提供其自
    身之金融機構帳戶資料供「阿寶」使用，以作為免除前開債
    務之條件。黃丞祥明知將金融機構帳戶之存摺、提款卡及密
    碼等帳戶資料提供他人，可能作為詐欺取財之工具，用以收
    受、轉出及提領詐欺所得財物，且他人提領後即掩飾、隱匿
    詐欺所得財物之去向、所在，產生遮斷資金流動軌跡以逃避
    國家追訴、處罰之效果，仍基於幫助一般洗錢及詐欺取財之
    不確定故意，於民國109年12月間某日某時許，在屏東縣潮
    州鎮潮州火車站附近某處，將其申辦之中國信託商業銀行屏
    東分行帳號000000000000號帳戶、臺灣銀行潮州分行帳號00
    0000000000號帳戶（下分別稱中信帳戶、臺銀帳戶）之存摺
    、提款卡及密碼，均交付「阿寶」，以前開方式將上開帳戶
    資料提供他人使用，而容任取得上開帳戶資料之人用以遂行
    詐欺取財及一般洗錢之犯行。嗣不詳詐欺集團成員取得上開
    帳戶之存摺、提款卡及密碼後，即共同意圖為自己不法之所
    有，基於詐欺取財及洗錢之犯意聯絡，自109年12月28日起
    ，以如附表所示之方式，分別向如附表所示之謝明諺等33人
    為詐騙行為，致其等均陷於錯誤，如附表編號1至32所示謝
    明諺等32人，即於如附表所示時間，將如附表所示金額分別
    匯入上開中信、臺銀帳戶，除如附表編號29所示高嬿容匯入
    款項外，其餘均遭提領。另如附表編號33所示之陳鈺澍，則
    因匯款時為銀行行員即時攔阻，始未完成匯款。嗣經謝明諺
    等人發覺有異而報警處理，循線查悉上情。
二、案經謝明諺、林昆賢、李純瑤、吳林合、江權佑訴由新北市
    政府警察局汐止分局、三重分局、中和分局、土城分局及海
    山分局，林裕洋訴由桃園市政府警察局中壢分局，陳嘉展、
    張誌原、葉志皓、張小翠、林勻溱、丁鈺純、鄭雅綺、葉千
    華、黃閔聰、張曉鈺、吳嘉貞、田政立訴由屏東縣政府警察
    局潮州分局，林威竹、黃正豪、高裕翔、張明詠訴由花蓮縣
    政府警察局新城分局，陳佳鑫、高嬿容訴由臺南市政府警察
    局永康分局及麻豆分局，鄭永裕訴由臺北市政府警察局士林
    分局，葉慈訴由高雄市政府警察局苓雅分局，蔡佳芯訴由苗
    栗縣警察局竹南分局，林明昭訴由雲林縣警察局北港分局，
    蘇玫月訴由高雄市政府警察局三民第二分局報告臺灣屏東地
    方檢察署檢察官偵查起訴及移送併辦。
    理  由
一、按被告以外之人於審判外之言詞或書面陳述，除法律有規定
    者外，不得作為證據，刑事訴訟法第159條第1項固定有明文
    。惟被告以外之人於審判外之陳述，雖不符同法第159條之1
    至之4之規定，而經當事人於審判程序同意作為證據，法院
    審酌該言詞陳述或書面陳述作成時之情況，認為適當者，亦
    得為證據，同法第159條之5第1項，亦規定甚明。查本院下
    列所引用具傳聞性質之證據，檢察官、被告黃丞祥均同意有
    證據能力（見金簡上卷第254頁），基於尊重當事人對於傳
    聞證據之處分權，及證據資料愈豐富，愈有助於真實發現之
    理念，又本院審酌該等證據之作成情況，並無違法取證或其
    他瑕疵，且與本案均具關聯性，認為以之作為證據為適當，
    參諸上開規定，自均具證據能力。
二、上揭事實，業據被告黃丞祥於原審及本院審理時均坦承不諱
    ，並有臺灣銀行個人戶資料、存摺存款歷史明細批次查詢，
    同銀行營業部110年5月10日營存字第11050045211號函暨附
    件個人戶資料、存摺存款歷史明細批次查詢，同銀行營業部
    110年7月22日營存字第11000590551號函暨附件個人戶資料
    、存摺存款歷史明細批次查詢，同銀行營業部110年8月24日
    營存字第11000800991號函暨附件個人戶資料、存摺存款歷
    史明細批次查詢，中國信託商業銀行股份有限公司110年6月
    8日中信銀字第110224839146886號函暨附件客戶基本資料、
    歷史交易明細、自動化交易LOG資料，同公司110年4月14日
    中信銀字第110224839092818號函暨附件客戶基本資料、歷
    史交易明細、自動化交易LOG資料，同公司110年5月11日中
    信銀字第110224839121972號函暨附件客戶基本資料、歷史
    交易明細、自動化交易LOG資料，同公司110年5月10日中信
    銀字第110224839120100號函暨附件客戶基本資料、歷史交
    易明細、自動化交易LOG資料，同公司110年8月12日中信銀
    字第110224839198549號函暨附件客戶基本資料、歷史交易
    明細、自動化交易LOG資料，同公司110年6月3日中信銀字第
    110224839143024號函暨附件客戶基本資料、歷史交易明細
    、自動化交易LOG資料，同公司110年8月18日中信銀字第110
    224839206041號函暨附件客戶基本資料、歷史交易明細、自
    動化交易LOG資料等件（見潮警偵字第11030467500號卷第17
    至32頁；南市警麻偵字第1100289959號卷第27至33頁；南警
    偵字第1100024060號卷第53至68頁；南市警永偵字第110056
    0497號卷第71至86頁；高市警分偵字第11071250101號卷第2
    03至210頁；新警刑字第1100014409號卷第15至37頁；軍偵5
    2號影卷第43至58頁；偵9669號卷第29至35頁；偵5414號卷
    第17、19頁；偵10663號卷第183至201頁；偵12327號卷第33
    至39頁），及附表「證據及出處」欄所示之證據在卷可稽（
    詳見附表證據及出處欄），足認被告之任意性自白與事實相
    符，堪為論罪科刑之依據。綜上，本案事證明確，被告上開
    犯行堪以認定，應予依法論科。
三、論罪：
　㈠按刑法上之幫助犯，係對於犯罪與正犯有共同之認識，而以
    幫助之意思，對於正犯資以助力，而未參與實施犯罪之行為
    者而言。是如未參與實施犯罪構成要件之行為，且係出於幫
    助之意思提供助力，即屬幫助犯，而非共同正犯。復按行為
    人提供金融帳戶金融卡及密碼予不認識之人，非屬洗錢防制
    法第2條所稱之洗錢行為，不成立同法第14條第1項一般洗錢
    罪之正犯；然如行為人主觀上認識該帳戶可能作為收受及提
    領特定犯罪所得使用，他人提領後即產生遮斷資金流動軌跡
    以逃避國家追訴、處罰之效果，仍基於幫助之犯意而提供，
    應論以幫助犯同法第14條第1項之一般洗錢罪（最高法院108
    年度台上字第3101號刑事判決意旨參照）。經查，被告提供
    上開中信、臺銀帳戶之資料供他人使用，使詐欺取財正犯對
    如附表所示之告訴人、被害人施用詐術後，得利用上開銀行
    帳戶作為受領詐欺所得贓款匯入之人頭帳戶，並成功提領前
    揭款項，使該等詐欺所得於遭提領後之去向不明，形成金流
    斷點，是被告固未直接實行詐欺取財、掩飾、隱匿犯罪所得
    之構成要件行為，然其所為的確對犯罪集團成員遂行詐欺取
    財、掩飾或隱匿犯罪所得資以助力，利於詐欺取財及洗錢之
    實行，惟被告單純提供上開帳戶資料供人使用之行為，尚不
    能與逕向告訴人、被害人施以詐欺、提領贓款之洗錢行為等
    視，亦無證據證明被告曾參與詐欺取財、洗錢犯行之構成要
    件行為，或與實行詐欺取財、洗錢犯行之人有犯意聯絡，僅
    係對於該實行詐欺取財、洗錢犯行之人資以助力，揆諸前揭
    說明，自應論以幫助犯。是核被告如附表編號1至28、30至3
    2所示，均係犯刑法第30條第1項、第339條第1項之幫助詐欺
    取財罪及刑法第30條第1項、洗錢防制法第14條第1項之幫助
    一般洗錢罪；如附表編號29所示，則係犯刑法第30條第1項
    、第339條第1項之幫助詐欺取財罪及刑法第30條第1項、洗
    錢防制法第14條第2項、第1項之幫助一般洗錢未遂罪；如附
    表編號33所示，係犯刑法第30條第1項前段、第339條第3項
    、第1項之幫助詐欺取財未遂罪。公訴意旨固認就如附表編
    號29所示部分亦構成幫助一般洗錢罪，惟告訴人高嬿容匯入
    之款項未經提領（且已取回），故尚未生掩飾前揭詐欺取財
    所得款項之來源與去向之結果，僅屬未遂，是此部分公訴意
    旨容有誤會，又此僅屬既遂、未遂之分，尚無變更起訴法條
    問題，均附此敘明。
　㈡被告1次提供上開中信、臺銀帳戶之存摺、提款卡及密碼供他
    人使用，經詐欺集團成員分別用以詐取如附表編號1至33號
    所示告訴人、被害人之財物，係以客觀上一行為幫助他人侵
    害不同告訴人、被害人之財產法益，並同時觸犯數個幫助詐
    欺取財既、未遂罪及幫助一般洗錢既、未遂罪，應依刑法第
    55條前段規定，從一重以幫助一般洗錢罪處斷。至於檢察官
    移送併辦部分（即臺灣屏東地方檢察署110年度偵字第10332
    、10374、10663、11742、12327號，111年度偵字第4797、4
    798、6495號），與檢察官起訴且經本院認定有罪部分，有
    想像競合之裁判上一罪關係，本院自得併予審理，附此說明
    。
　㈢被告係以幫助他人犯罪之意思而參與犯罪構成要件以外之行
    為，為幫助犯，應依刑法第30條第2項之規定，按正犯之刑
    減輕之。又被告於審判中自白洗錢犯罪，依洗錢防制法第16
    條第2項規定，減輕其刑。被告既有上開各減輕其刑之事由
    ，爰依刑法第70條規定遞減之。
四、原審以被告犯罪事證明確，據以論罪科刑，固非無見。惟檢
    察官於原審判決後，始就被告所犯如附表編號9、14、20、2
    1、26所示之犯罪事實移送本院併辦，原審就此部分未及審
    酌，有已受請求事項未予判決之違法；另就附表編號29所示
    部分，告訴人高嬿容匯入之款項，因未經提領而未生掩飾來
    源與去向之結果，僅屬未遂，業據前述，則原審認定就此部
    分論以幫助一般洗錢罪，容有未洽。是檢察官上訴意旨指摘
    原判決漏未審酌前揭併辦部分，為有理由，且原判決尚有上
    開違誤之處，自應由本院將原判決予以撤銷改判。
五、爰以行為人責任為基礎，審酌被告為免除自身債務，率爾提
    供上開中信、臺銀帳戶之資料供他人犯罪使用，幫助他人遂
    行上開犯罪行為，除致告訴人、被害人受有財產上損害，亦
    使實施上開犯行之人得以隱匿真實身分致使此類犯罪手法層
    出不窮，更造成檢警偵查追訴的困難性，嚴重危害交易秩序
    與社會治安，而其縱非基於直接故意而為本件幫助詐欺、洗
    錢之犯行，但仍有間接故意，自無從阻免本件犯行之成立，
    且審諸本案受騙之告訴人、被害人人數眾多，金額更有多達
    百萬之鉅，侵害財產法益之情節、程度已難謂輕微，所為殊
    值非難，且迄今均未與告訴人、被害人達成和解或賠償其等
    任何損失等情，併應為其不利之考量；惟念及被告犯後終能
    坦承犯行，犯後態度尚可，及上開臺銀帳戶於110年3月25日
    經通報為警示帳戶，告訴人高嬿容遭詐騙而匯入之7萬元均
    已圈存，並經告訴人高嬿容於110年5月21日申請後返還，告
    訴人蘇玫月則於110年6月3日申請後返還10,042元等情，有
    臺灣銀行潮州分行111年3月15日潮州營密字第11100008021
    號函及所附警示帳戶剩餘款項返還申請書暨切結書、匯款申
    請書等件附卷可憑（見原審卷第167至179頁），堪認被告犯
    罪所生實害稍有減輕，且被告未直接參與一般洗錢及詐欺取
    財犯行，其惡性及犯罪情節較為輕微，再審酌被告於本院審
    理時自陳之智識程度、家庭生活經濟狀況（見金簡上卷第29
    8頁）等一切情狀，量處如主文第2項所示之刑，並就併科罰
    金部分，依刑法第42條第3項前段規定，諭知易服勞役之折
    算標準，以資懲儆。
六、按犯罪所得，屬於犯罪行為人者，沒收之；前2項之沒收，
    於全部或一部不能沒收或不宜執行沒收時，追徵其價額，刑
    法第38條之1第1項前段、第3項定有明文。查被告因提供上
    開臺銀、中信帳戶之資料與自稱「阿寶」之成年男子，因而
    獲得免除債務5萬元之利益等情，業經被告坦承在卷（見原
    審卷第141頁），此為被告之犯罪所得，且未據扣案，自應
    依刑法第38條之1第1項前段、第3項規定諭知沒收，於全部
    或一部不能沒收或不宜執行沒收時，追徵其價額。
據上論斷，應依刑事訴訟法第455條之1第1項、第3項、第369條
第1項前段、第364條、第299條第1項前段，判決如主文。
本案經檢察官陳新君提起公訴及移送併案審理，檢察官王雪鴻提
起上訴後，經檢察官陳建州移送併案審理，由檢察官王雪鴻到庭
執行職務。
中　　華　　民　　國　　111 　年　　10　　月　　28　　日
                  刑事第二庭  審判長法  官　程士傑
                                    法  官　張瑞德
                                    法  官　楊孟穎
以上正本證明與原本無異。
不得上訴。
中　　華　　民　　國　　111 　年　　10　　月　　28　　日
                                    書記官　林靜慧
附錄本判決論罪科刑法條：
中華民國刑法第30條
（幫助犯及其處罰）
幫助他人實行犯罪行為者，為幫助犯。雖他人不知幫助之情者，
亦同。
幫助犯之處罰，得按正犯之刑減輕之。
中華民國刑法第339條第1項
（普通詐欺罪）
意圖為自己或第三人不法之所有，以詐術使人將本人或第三人之
物交付者，處5年以下有期徒刑、拘役或科或併科50萬元以下罰
金。
洗錢防制法第14條第1項
有第二條各款所列洗錢行為者，處7年以下有期徒刑，併科新臺
幣5百萬元以下罰金。
附表：
編號 告訴人/被害人 詐騙方式 匯款時間 匯款金額 （新臺幣，不含手續費） 證據及出處 1（即110年度偵字第10332、10374、10663、11742、12327號併辦意旨書附表編號8） 告訴人謝明諺 於109年12月28日，自稱「ACE領峰」之詐欺集團成員透過LINE通訊軟體聯繫謝明諺，向其佯稱：透過ACE領峰網站投資保證獲利云云，致謝明諺陷於錯誤，依指示分別於右列時間，匯款右列所示之金額至黃丞祥之中信帳戶，旋遭詐騙集團成員提領一空。 ⑴110年3月18日下午3時55分許 ⑵同日下午3時56分許 ⑶同日下午4時44分許 ⑷翌（19）日下午7時55分許 ⑸翌（19）日下午7時56分許 ⑹翌（19）日下午7時57分許 ⑴3萬元 ⑵3萬元 ⑶1萬元 ⑷3萬元 ⑸3萬元 ⑹3萬元（共計16萬元） 謝明諺於警詢中之證述、內政部警政署反詐騙諮詢專線紀錄表、新竹市警察局第三分局香山派出所受理各類案件紀錄表、合作金庫網路銀行交易結果、謝明諺與詐欺集團成員間之LINE通訊軟體對話紀錄及相關資訊擷取畫面（見新北警汐刑字第1104234941號卷第15至18、31、33、35至41、43、127頁） 2（即起訴書附表編號16） 告訴人李純瑤 於110年1月20日（起訴書誤載為110年3月15日，應予更正），自稱「陳志安」之詐欺集團成員透過LINE通訊軟體聯繫李純瑤，向其佯稱：可透過博奕網站下注獲利云云，致李純瑤陷於錯誤，依指示分別於右列時間，匯款右列所示之金額至黃丞祥之臺銀帳戶，旋遭詐騙集團成員提領一空。 ⑴110年3月19日下午7時40分許 ⑵同日下午9時15分許 ⑴5萬元 ⑵3萬元（共計8萬元） 李純瑤於警詢中之證述，臺北市政府警察局中山分局中山一派出所受理各類案件紀錄表、受（處）理案件證明單、受理詐騙帳戶通報警示簡便格式表、陳報單，內政部警政署反詐騙諮詢專線紀錄表，國泰世華及新光銀行之網路銀行交易明細、詐欺集團成員之SWEETRING交友軟體個人頁面擷取畫面（見偵9669號卷第23至27、37至38、41、47至48、51至53、55頁） 3（即起訴書附表編號8） 告訴人張曉鈺 於110年2月20日（起訴書誤載為110年3月19日，應予更正），自稱「周杰」之詐欺集團成員透過LINE通訊軟體聯繫張曉鈺，向其佯稱：可購買彩券下注獲利云云，致張曉鈺陷於錯誤，依指示分別於右列時間，匯款右列所示之金額至黃丞祥之臺銀帳戶，旋遭詐騙集團成員提領一空。 ⑴110年3月19日上午10時58分許 ⑵同日上午11時13分許 ⑴12萬元 ⑵3萬元（共計15萬元） 張曉鈺於警詢中之證述、內政部警政署反詐騙諮詢專線紀錄表，新北市政府警察局三重分局慈福派出所受理詐騙帳戶通報警示簡便格式表、受（處）理案件證明單，金融機構聯防機制通報單、屏東縣政府警察局潮州分局偵查隊110年9月15日員警職務報告、張曉鈺與詐欺集團成員間之LINE通訊軟體對話紀錄及相關資料擷取畫面、中國信託銀行匯款申請書影本（見軍偵52號影卷第59至62、65至67、77、83至85、87、177頁） 4（即起訴書附表編號7） 告訴人林昆賢 於110年2月27日，自稱「鼎匯商貿有限公司」之詐欺集團成員透過LINE通訊軟體聯繫林昆賢，向其佯稱：網路購物由客戶向林昆賢下單，林昆賢匯款商品成本金額給該公司後，公司出貨後再匯尾款給林昆賢以賺取價差云云，致林昆賢陷於錯誤，依指示於右列時間，匯款右列所示之金額至黃丞祥之臺銀帳戶，旋遭詐騙集團成員提領一空。 110年3月19日上午10時49分許（起訴書僅記載匯款時間為某時，應予補充） 4萬元 林昆賢於警詢中之證述、內政部警政署反詐騙諮詢專線紀錄表、臺南市政府警察局永康分局大橋派出所受理詐騙帳戶通報警示簡便格式表、金融機構聯防機制通報表、林昆賢之郵局存摺封面暨內頁影本、林昆賢與詐欺集團成員間之LINE通訊軟體對話紀錄擷取畫面、郵政跨行匯款申請書影本（見偵8159號卷第7至10、13至19、21至23、27、29頁） 5（即起訴書附表編號14） 告訴人鄭永裕 於110年2月27日，自稱「佳琪」之詐欺集團成員透過LINE通訊軟體聯繫鄭永裕，向其佯稱：透過https://doprimetw.com網站投資外匯獲利云云，致鄭永裕陷於錯誤，依指示於右列時間，匯款右列所示之金額至黃丞祥之中信帳戶，旋遭詐騙集團成員提領一空。 110年3月19日下午3時5分許（起訴書誤載為14時46分，應予更正） 60萬元 鄭永裕於警詢中之證述，苗栗縣政府警察局通霄分局苑裡分駐所受理各類案件紀錄表、受（處）理案件證明單、受理詐騙帳戶通報警示簡便格式表，內政部警政署反詐騙諮詢專線紀錄表、金融機構聯防機制通報單、臺灣土地銀行匯款申請書客戶收執聯影本、鄭永裕與詐欺集團成員間之LINE通訊軟體對話紀錄擷取畫面（見偵6547號卷第45至47、49、51至52、73、83、89、95至99頁） 6（即起訴書附表編號13） 告訴人鄭雅綺 於110年2月28日，自稱「陳士鵬」之詐欺集團成員透過LINE通訊軟體聯繫鄭雅綺，向其佯稱：可投資博奕網站獲利云云，致鄭雅綺陷於錯誤，依指示於右列時間，匯款右列所示之金額至黃丞祥之臺銀帳戶，旋遭詐騙集團成員提領一空。 110年3月19日下午2時37分許（起訴書誤載為13時58分，應予更正） 5萬元 鄭雅綺於警詢中之證述，屏東縣政府警察局屏東分局大同派出所受理詐騙帳戶通報警示簡便格式表、陳報單、受（處）理案件證明單、受理各類案件紀錄表，金融機構聯防機制通報單、郵政跨行匯款申請書影本（見潮警偵字第11030460800號影卷第201至203、207、211、215、217、219頁） 7（即起訴書附表編號9） 告訴人張小翠 於110年2月某日（起訴書誤載為110年3月19日，應予更正），自稱「澤文」之詐欺集團成員透過微信通訊軟體聯繫張小翠，向其佯稱：可投資虛擬貨幣獲利云云，致張小翠陷於錯誤，依指示於右列時間，匯款右列所示之金額至黃丞祥之臺銀帳戶，旋遭詐騙集團成員提領一空。 110年3月19日上午10時58分許（起訴書誤載為10時47分，應予更正） 64萬5,000 元 張小翠於警詢中之證述、內政部警政署反詐騙諮詢專線紀錄表，新北市政府警察局新店分局深坑分駐所受理詐騙帳戶通報警示簡便格式表、受理各類案件紀錄表、受（處）理案件證明單，張小翠之永豐銀行存摺封面影本、匯出匯款申請單影本暨翻拍畫面、張小翠與詐欺集團成員間之微信通訊軟體對話紀錄及相關資料擷取畫面（見潮警偵字第11030460800號影卷第101至105、107至110、113至115、163、167、173、177至193、195、197頁） 8（即起訴書附表編號4） 告訴人黃閔聰 於110年2月底某日，自稱「愛笑的穗穗」之詐欺集團成員透過LINE通訊軟體聯繫黃閔聰，向其佯稱：可投資螞蟻外匯交易平台獲利云云，致黃閔聰陷於錯誤，依指示於右列時間，匯款右列所示之金額至黃丞祥之中信帳戶，旋遭詐騙集團成員提領一空。 110年3月19日上午1時47分許 3萬元 黃閔聰於警詢中之證述、內政部警政署反詐騙諮詢專線紀錄表、金融機構聯防機制通報單、彰化縣政府警察局溪湖分局媽厝派出所受理詐騙帳戶通報警示簡便格式表、詐欺集團成員之臉書、instagram社群軟體個人資料、中華郵政網路銀行交易結果擷取畫面（見軍偵52號影卷第109至114、117至121、123、125、135至137頁） 9（即111年度偵字第4794、4798號併辦意旨書犯罪事實欄㈡） 告訴人江權祐 於110年3月初某日，自稱「陳雅婷」詐欺集團成員透過LINE通訊軟體 向江權祐誆稱：投資網站平台(dooprimetw.com)做外匯買賣可賺取價差云云，致江權祐陷於錯誤，依指示分別於右列時間，匯款右列所示之金額至黃丞祥之中信帳戶，旋遭詐騙集團成員提領一空。 ⑴110年3月18日日下午5時32分許 ⑵同日下午5時35分許 ⑶翌（19）日下午3時28分許 ⑷翌（19）日下午3時50分許(併辦意旨書誤載為110年3月18日，應予更正) ⑴5萬元 ⑵4萬元 ⑶5萬元 ⑷2萬元（共計16萬元） 江權祐於警詢中之證述、內政部警政署反詐騙諮詢專線紀錄表、金融機構聯防機制通報單，宜蘭縣政府警察局羅東分局利澤派出所受理詐騙帳戶通報警示簡便格式表、陳報單、受理各類案件紀錄表、受(處)理案件證明單，江權祐與詐欺集團成員間之LINE通訊軟體對話紀錄擷取畫面、中華郵政網路銀行交易明細擷取畫面（見新北警海刑字第1103928379號卷第13至16、61至62、69、79、83、85、87、89、92至93頁） 10（即110年度偵字第10332、10374、10663、11742、12327號併辦意旨書附表編號7） 告訴人林裕洋 於110年3月1日，自稱「執行組」、「阿雄」、「carry凱瑞」之詐欺集團成員透過LINE通訊軟體聯繫林裕洋，向其佯稱：可透過carryforextw網站投資美金獲利云云，致林裕洋陷於錯誤，依指示於右列時間，匯款右列所示之金額至黃丞祥之中信帳戶，旋遭詐騙集團成員提領一空。 110年3月19日上午1時44分許 10萬元 林裕洋於警詢中之證述、金融機構聯防機制通報單、內政部警政署反詐騙諮詢專線紀錄表，新北市政府警察局蘆洲分局八里分駐所受理詐騙帳戶通報警示簡便格式表、受（處）理案件證明單、受理各類案件紀錄表，林裕洋與詐欺集團成員間之LINE通訊軟體對話紀錄及相關資料、詐欺集團成員之網頁相關資料、中國信託網路銀行交易結果擷取畫面（見偵10663號卷第69至83、137、141、147、149、157、159至171、175、177、179、181頁） 11（即110年度偵字第10332、10374、10663、11742、12327號併辦意旨書附表編號6） 告訴人陳佳鑫 於110年3月1日，自稱「小瑜」、「SAXO客服」之詐欺集團凱團成員透過LINE通訊軟體聯繫陳佳鑫，向其佯稱：可透過SAXO網站投資獲利云云，致陳佳鑫陷於錯誤，依指示分別於右列時間，匯款右列所示之金額至黃丞祥之中信帳戶，旋遭詐騙集團成員提領一空。 ⑴110年3月19日上午1時47分許 ⑵同日下午3時1分許 ⑴5萬元 ⑵2萬5,000元（共計7萬5,000元） 陳佳鑫於警詢中之證述、聯邦商業網路銀行交易結果擷取畫面、陳家鑫與詐欺集團成員間之LINE通訊軟體對話紀錄擷取畫面（見南市警永偵字第1100560497號卷第51至57、59至67、69頁） 12（即起訴書附表編號1） 告訴人陳嘉展 於110年3月3日，自稱「靜芳」之詐欺集團成員透過LINE通訊軟體聯繫陳嘉展，向其佯稱：可投資DOOPRIME網站虛擬貨幣賺錢云云，致陳嘉展陷於錯誤，依指示分別於右列時間，匯款右列所示之金額至黃丞祥之中信帳戶，旋遭詐騙集團成員提領一空。 ⑴110年3月18日下午6時25分許 ⑵同日下午6時26分許 ⑴5萬元 ⑵5萬元（共計10萬元） 陳嘉展於警詢中之證述、內政部警政署反詐騙諮詢專線紀錄表、金融機構聯防機制通報單，臺北市政府警察局內湖分局康樂派出所陳報單、受（處）理案件證明單、受理各類案件紀錄表，陳嘉展之郵局存摺封面暨內頁影本、中華郵政網路銀行交易結果、詐欺集團成員向陳嘉展發送之簡訊擷取畫面（見潮警偵字第11030467500號卷第169至171、175至177、187至189、191、193、195、197、199頁） 13（即起訴書附表編號5） 告訴人吳嘉貞 於110年3月6日，自稱「陳健」之詐欺集團成員透過LINE通訊軟體聯繫吳嘉貞，向其佯稱：可在澳門博奕網站投資獲利云云，致吳嘉貞陷於錯誤，遂依指示於右列時間，匯款右列所示之金額至黃丞祥之臺銀帳戶，旋遭詐騙集團成員提領一空。 110年3月19日上午10時25分許 17萬2,000 元 吳嘉貞於警詢中之證述、內政部警政署反詐騙諮詢專線紀錄表、澎湖縣政府警察局馬公分局光明派出所受理詐騙帳戶通報警示簡便格式表、金融機構聯防機制通報單、郵政跨行匯款申請書影本、吳嘉貞與詐欺集團成員間之LINE通訊軟體對話紀錄擷取畫面（見軍偵52號影卷第89至91、93至95、97、101、103至107頁） 14（即111年度偵字第6495號併辦意旨書犯罪事實欄㈢） 告訴人林明昭 於110年3月初某日日，詐欺集團不詳成員透過臉書認識林明昭，並向其佯稱：可透過「dooprime」網站投資獲利云云，致林明昭陷於錯誤，依指示於右列時間，匯款右列所示之金額至黃丞祥之中信帳戶，旋遭詐騙集團成員提領一空。 110年3月19日上午10時42分許 3萬元 林明昭於警詢中之證述、內政部警政署反詐騙諮詢專線紀錄表，高雄市政府警察局湖內分局湖街派出所受理詐騙帳戶通報警示簡便格式表、受(處)理案件證明單、受理各類案件紀錄表，彰化銀行交易明細查詢結果、林明昭與詐欺集團成員間之LINE通訊軟體對話紀錄擷取畫面（見雲警港偵字第000000000000號卷第159至165、167至169、171至175、189至190、245、277、279、317至318、327至392頁） 15（即起訴書附表編號11） 告訴人蔡佳芯 於110年3月初某日，自稱「劉國慶」之詐欺集團成員透過LINE通訊軟體聯繫蔡佳芯，向其佯稱：可透過「澳門新葡京」博奕網站投注獲利云云，致蔡佳芯陷於錯誤，依指示於右列時間，匯款右列所示之金額至黃丞祥之中信帳戶，旋遭詐騙集團成員提領一空。 110年3月19日上午12時7分許 28萬9,554 元 蔡佳芯於警詢中之證述，臺中市政府警察局第二分局立人派出所受理各類案件紀錄表、受（處）理案件證明單、受理詐騙帳戶通報警示簡便格式表，內政部警政署反詐騙諮詢專線紀錄表、金融機構聯防機制通報單、蔡佳芯與詐欺集團成員間之LINE通訊軟體對話紀錄及相關資料擷取畫面、台新國際商業銀行國內匯款申請書影本（見南警偵字第1100024060號卷第9至13、21、23、25、27、31、33至43、49頁） 16（即起訴書附表編號12） 告訴人丁鈺純 於110年3月6日，自稱「楊浩然」（起訴書僅記載為「楊氏」，應予補充）之詐欺集團成員透過LINE通訊軟體聯繫丁鈺純，向其佯稱：可透過博奕網站獲利云云，致丁鈺純陷於錯誤，依指示於右列時間，匯款右列所示之金額至黃丞祥之臺銀帳戶，旋遭詐騙集團成員提領一空。 110年3月19日下午1時21分許 5,000元 丁鈺純於警詢中之證述、雲林縣警察局臺西分局臺西派出所受理詐騙帳戶通報警示簡便格式表、受理各類案件紀錄表、受（處）理案件證明單，丁鈺純與詐欺集團成員間之LINE通訊軟體對話紀錄及相關資料擷取畫面（見潮警偵字第11030460800號影卷第223至225、227、235、237、239至250頁） 17（即起訴書附表編號10） 告訴人林勻溱 於110年3月7日，自稱「浩洋」之詐欺集團成員透過LINE通訊軟體聯繫林勻溱，向其佯稱：可透過賭場博奕網站後端系統bug賺錢云云，致林勻溱陷於錯誤，依指示於右列時間，匯款右列所示之金額至黃丞祥之臺銀帳戶，旋遭詐騙集團成員提領一空。 110年3月19日上午10時58分許 5萬元 林勻溱於警詢中之證述、內政部警政署反詐騙諮詢專線紀錄表、金融機構聯防機制通報單，臺北市政府警察局萬華分局西門町派出所受理詐騙帳戶通報警示簡便格式表、受理各類案件紀錄表、受（處）理案件證明單、陳報單，中國信託網路銀行交易結果通知擷取畫面（見潮警偵字第11030460800號影卷第41至44、47至49、53、81、83、85、97頁） 18（即110年度偵字第10332、10374、10663、11742、12327號併辦意旨書附表編號5） 被害人陳至揚 於110年3月10日，自稱「劉思佳」、「螞蟻Ants客服」、「執行組」之詐欺集團成員透過LINE通訊軟體聯繫陳至揚向其佯稱：可透過螞蟻Ants網站投資外匯獲利云云，致陳至揚陷於錯誤，依指示分於於右列時間，匯款右列所示之金額至黃丞祥之中信帳戶，旋遭詐騙集團成員提領一空。 ⑴110年3月18日下午4時58分許 ⑵翌（19）日上午11時20分許 ⑶翌（19）日上午11時23分許 ⑴2萬元 ⑵1萬2,000元 ⑶2萬6,000元（共計5萬8,000元） 陳至揚於警詢中之證述，陳至揚之華南銀行、台中銀行存摺封面暨內頁影本，陳至揚與詐欺集團成員間之LINE通訊軟體對話紀錄及相關資料擷取畫面（見南市警永偵字第1100560497號卷第9至19、21至23、35至37、43至49頁） 19（即起訴書附表編號6） 告訴人葉千華 於110年3月11日，自稱「周玲」之詐欺集團成員透過LINE通訊軟體聯繫葉千華，向其佯稱：可購買公司原始股獲利云云，致葉千華陷於錯誤，依指示於右列時間，匯款右列所示之金額至黃丞祥之臺銀帳戶，旋遭詐騙集團成員提領一空。 110年3月19日上午10時26分許 30萬5,000 元 葉千華於警詢中之證述、內政部警政署反詐騙諮詢專線紀錄表、金融機構聯防機制通報單，臺中市警察局第三分局合作派出所受理詐騙帳戶通報警示簡便格式表、受理各類案件紀錄表、受（處）理案件證明單，中國信託銀行匯款申請書、葉千華與詐欺集團成員間之微信通訊軟體對話紀錄及相關資料擷取畫面（見潮警偵字第11030460800號影卷第253至259、261、263、265、267、269、271、273、275至297頁） 20（即111年度偵字第6495號併辦意旨書犯罪事實欄㈡） 被害人簡偉哲 於110年3月14日，簡偉哲友人介紹其參與投資「即時外匯」，該網站客服人員佯稱投資可以獲利云云，致簡偉哲陷於錯誤，依指示分別於右列時間，匯款右列所示之金額至黃丞祥之中信帳戶，旋遭詐騙集團成員提領一空。 ⑴110年3月19日上午12時22分許(銀行作帳時間12:21) ⑵同日上午12時27分許(銀行作帳時間12:28) ⑴3萬元 ⑵3萬元（共計6萬元） 簡偉哲於警詢中之證述，臺中市政府警察局太平分局新平派出所受理各類案件紀錄表、受(處)理案件證明單、受理詐騙帳戶通報警示簡便格式表，內政部警政署反詐騙諮詢專線紀錄表、簡偉哲之臺灣中小企業銀行、台灣銀行存摺封面暨內頁影本、轉帳交易明細、簡偉哲與詐欺集團成員間之LINE通訊軟體對話紀錄及相關資料擷取畫面（見雲警港偵字第000000000000號卷第115至118、123至128、135、139、141、149至150、153至156頁） 21（即111年度偵字第6495號併辦意旨書犯罪事實欄㈠） 被害人劉賜斌 於110年3月15日，自稱「AETO客服」、「兮兮」稱」之詐欺集團成員透過LINE通訊軟體聯繫劉賜斌，向其佯稱：加入投資網站投資可以獲利云云，致劉賜斌陷於錯誤，遂依指示於右列時間，匯款右列所示之金額至黃丞祥之中信帳戶，旋遭詐騙集團成員提領一空。 110年3月18日下午4時57分許 4萬5,000元 劉賜斌於警詢中之證述，宜蘭縣政府警察局宜蘭分局延平派出所陳報單、受理詐騙帳戶通報警示簡便格式表、受(處)理案件證明單、受理各類案件紀錄表，內政部警政署反詐騙諮詢專線紀錄表、金融機構聯防機制通報單、劉賜斌與詐欺集團成員間之LINE通訊軟體對話紀錄、中華郵政網路銀行交易明細擷取畫面（見雲警港偵字第000000000000號卷第77、79至81、85至93、95、97至99、103、105、107、111頁） 22（即110年度偵字第10332、10374、10663、11742、12327號併辦意旨書附表編號3） 告訴人高裕翔 於110年3月15日，自稱「林娜」、「AETO客服」之詐欺集團成員透過LINE通訊軟體聯繫高裕翔，向其佯稱：可透過AETOS網站投資獲利云云，致高裕翔陷於錯誤，依指示分別於右列時間，匯款右列所示之金額至黃丞祥之中信帳戶，旋遭詐騙集團成員提領一空。 110年3月19日上午1時42分許（併辦意旨書誤載為110年3月18日22時19分、22時20分，應予更正） ⑴10萬元 ⑵2萬5,000元（共計12萬5,000元） 高裕祥於警詢中之證述、內政部警政署反詐騙諮詢專線紀錄表、金融機構聯防機制通報單，新竹市警察局第二分局關東橋派出所受理各類案件紀錄表、受（處）理案件證明單、受理詐騙帳戶通報警示簡便格式表，中國信託網路銀行交易結果通知擷取畫面（見新警刑字第1100014409號卷第181至182、187、189、195、197、199、229、231頁） 23（即110年度偵字第10332、10374、10663、11742、12327號併辦意旨書附表編號1） 告訴人林威竹 於110年3月16日，自稱「梓妍」之詐欺集團成員透過LINE通訊軟體聯繫林威竹，向其佯稱：可透過AETOS網站投資美元獲利云云，致林威竹陷於錯誤，依指示分別於右列時間，匯款右列所示之金額至黃丞祥之中信帳戶，旋遭詐騙集團成員提領一空。 ⑴110年3月18日下午4時51分許 ⑵同日下午4時52分許 ⑶翌（19）日下午1時21分許（併辦意旨書漏載匯款時間，應予補充） ⑷翌（19）日下午1時25分許 ⑸翌（19）日下午1時26分許 ⑹翌（19）日下午1時30分許 ⑺翌（19）日下午1時32分許 ⑴1,500元 ⑵5萬元 ⑶10萬元（併辦意旨書漏載匯款金額，應予補充） ⑷5萬元 ⑸5萬元 ⑹5萬元 ⑺5萬元（共計35萬1,500元） 林威竹於警詢中之證述、臺北市政府警察局大安分局和平東路派出所受（處）理案件證明單式表，林威竹之台新、國泰世華、兆豐、中華郵政網路銀行交易明細擷取畫面（見新警刑字第1100014409號卷第123至127、133、135、137、173頁） 24（即110年度偵字第10332、10374、10663、11742、12327號併辦意旨書附表編號2） 告訴人黃正豪 於110年3月16日，自稱「張語茹」、「DooPrime客服」之詐欺集團成員透過LINE通訊軟體聯繫黃正豪，向其佯稱：可透過doprimetw網站賺錢云云，致黃正豪陷於錯誤，依指示分別於右列時間，匯款右列所示之金額至黃丞祥之中信帳戶，旋遭詐騙集團成員提領一空。 ⑴110年3月18日下午4時55分許 ⑵同日下午4時56分許 ⑶同日下午4時59分許 ⑷翌（19）日下午1時49分許 ⑴5萬元 ⑵5萬元 ⑶5萬元 ⑷39萬元（共計54萬元） 黃正豪於警詢中之證述、內政部警政署反詐騙諮詢專線紀錄表、金融機構聯防機制通報單，新北市政府警察局林口分局偵查隊受理詐騙帳戶通報警示簡便格式表、受（處）理案件證明單（見新警刑字第1100014409號卷第47至50、55至58、86頁） 25（即起訴書附表編號3） 告訴人張誌原 於110年3月16日，自稱「Fend」之詐欺集團成員透過LINE通訊軟體聯繫張誌原，向其佯稱：投資FXPM博弈網站可獲利云云，致張誌原陷於錯誤，遂依指示分別於右列時間，匯款右列所示之金額至黃丞祥之中信帳戶，旋遭詐騙集團成員提領一空。 ⑴110年3月18日下午7時55分許 ⑵同日下午7時58分許 ⑴3萬元 ⑵3萬元（共計6萬元） 張誌原於警詢中之證述、內政部警政署反詐騙諮詢專線紀錄表、金融機構聯防機制通報單，彰化縣政府警察局彰化分局荊桐派出所受理詐騙帳戶通報警示簡便格式表、、受（處）理案件證明單、受理各類案件紀錄表，張誌原之台中銀行存摺封面暨內頁、遠東國際商業銀行存摺封面影本、與詐欺集團成員LINE通訊軟體對話紀錄及相關資料擷取畫面（見潮警偵字第11030467500號卷第125至128、131、133、135至137、139、141、143、147至163、165、167頁） 26（即111年度偵字第4794、4798號併辦意旨書犯罪事實欄㈠） 告訴人蘇玫月 於110年3月16日，詐欺集團不詳成員透過LINE通訊軟體聯繫蘇玫月，向其佯稱：手上有一組程式可以破解博弈網站(ylgj8866.com），在對方下注時可以知道對方的數值來賺取現金云云，致蘇玫月陷於錯誤，依指示於右列時間，匯款右列所示之金額至黃丞祥之臺銀帳戶。蘇玫月嗣於110年6月3日向臺灣銀行申請返還部分款項10,042元，其餘款項則遭提領殆盡。 110年3月22日下午1時3分許 200萬元 蘇玫月於警詢中之證述、內政部警政署反詐騙諮詢專線紀錄表、金融機構聯防機制通報單、新北市政府警察局汐止分局社后派出所受理詐騙帳戶通報警示簡便格式表、台新銀行轉帳交易明細及查詢結果擷取畫面、臺灣銀行潮州分行111年3月15日潮州營密字第11100008021號函暨檢附警示帳戶剩餘款項返還申請書暨切結書影本（見高市警三二分偵字第11170502202號卷第9至11、15、23、30、41至42頁；原審卷第167、177至179頁） 27（即起訴書附表編號2） 告訴人田政立 於110年3月17日，自稱「小情緒」之詐欺集團成員透過LINE通訊軟體聯繫田政立，向其佯稱：可投資螞蟻外匯交易平台獲利云云，致田政立陷於錯誤，依指示分別於右列時間，匯款右列所示之金額至黃丞祥之中信帳戶，旋遭詐騙集團成員提領一空。 ⑴110年3月18日下午7時5分許 ⑵同日下午7時7分許 ⑴5萬元 ⑵5萬元（共計10萬元） 田政立於警詢中之證述、內政部警政署反詐騙諮詢專線紀錄表、桃園市政府警察局桃園分局大樹派出所受理詐騙帳戶通報警示簡便格式表、田政立與詐欺集團成員間之LINE通訊軟體對話紀錄擷取畫面（見軍偵52號影卷第143至147、149至151、189至208頁） 28（即起訴書附表編號18） 告訴人吳林合 於110年3月18日，自稱「劉美鈺」之詐欺集團成員透過LINE通訊軟體聯繫吳林合，向其佯稱：以電商方式出售名牌包包賺取價差云云，致吳林合陷於錯誤，依指示於右列時間，匯款右列所示之金額至黃丞祥之臺銀帳戶，旋遭詐騙集團成員提領一空。 110年3月21日下午4時29分許 2萬9,000元 吳林合於警詢中之證述、內政部警政署反詐騙諮詢專線紀錄表、吳林合之郵局存摺內頁、郵政自動櫃員機交易明細表影本、吳林合與詐欺集團成員間之LINE通訊軟體對話紀錄及相關資料擷取畫面（見偵5414號卷第7至11、15、23至29、31至32頁） 29（即起訴書附表編號19） 告訴人高嬿容 於110年3月18日，自稱「高慶維」之詐欺集團成員透過LINE通訊軟體聯繫高嬿容，向其佯稱：可投資昇達期貨獲利云云，致高嬿容陷於錯誤，依指示分別於右列時間，匯款右列所示之金額至黃丞祥之臺銀帳戶，幸該帳戶經列為警示帳戶，前開款項未遭詐騙集團所提領而遭圈存，高嬿容遂於110年5月21日向臺灣銀行申請返還上開款項。 ⑴110年3月22日下午5時19分許 ⑵同日下午5時22分許 ⑴3萬元 ⑵4萬元（共計7萬元） 高嬿容於警詢中之證述、內政部警政署反詐騙諮詢專線紀錄表、高雄市政府警察局湖內分局阿蓮分駐所受理詐騙帳戶通報警示簡便格式表、臺灣銀行潮州分行111年3月15日潮州營密字第11100008021號函暨檢附警示帳戶剩餘款項返還申請書暨切結書影本、高嬿容與詐欺集團成員間之LINE通訊軟體對話紀錄擷取畫面（見南市警麻偵字第1100289959號卷第3至6、11至13、17至25頁；原審卷第167至175頁） 30（即起訴書附表編號15） 告訴人葉志皓 於110年3月19日，自稱「景慧馨」之詐欺集團成員透過LINE通訊軟體聯繫葉志皓，向其佯稱：可投資螞蟻Ants資金託管平台賺錢云云，致葉志皓陷於錯誤，依指示於右列時間，匯款右列所示之金額至黃丞祥之中信帳戶，旋遭詐騙集團成員提領一空。 110年3月19日下午4時36分許 3,000元 葉志皓於警詢中之證述、內政部警政署反詐騙諮詢專線紀錄表、金融機構聯防機制通報單，桃園市政府警察局蘆竹分局南崁派出所受理詐騙帳戶通報警示簡便格式表、受理各類案件紀錄表、受（處）理案件證明單，台新網路銀行交易明細、葉志皓與詐欺集團成員間之LINE通訊軟體對話紀錄及相關資料擷取畫面（見潮警偵字第11030467500號卷第33至45、49至51、53、55至57、93、97至119、121、123頁） 31(即起訴書附表編號17） 告訴人葉慈 於110年3月20日，自稱「吳文樂」之詐欺集團成員透過LINE通訊軟體聯繫葉慈，向其佯稱：可透過biwin程式下注獲利云云，致葉慈陷於錯誤，遂依指示分別於右列時間，匯款右列所示之金額至黃丞祥之臺銀帳戶，旋遭詐騙集團成員提領一空。 ⑴110年3月21日下午3時43分許 ⑵同日下午3時44分許 ⑴10萬元 ⑵10萬元（共計20萬元） 葉慈於警詢中之證述，新北市政府警察局蘆洲分局成州派出所受理各類案件紀錄表、受（處）理案件證明單、受理詐騙帳戶通報警示簡便格式表，內政部警政署反詐騙諮詢專線紀錄表、金融機構聯防機制通報單、葉慈與詐欺集團成員間之LINE通訊軟體對話紀錄及相關資料、臺灣網路銀行轉帳結果擷取畫面（見高市警分偵字第11071250101號卷第63至68、69至91、93、97至135、137、139、141、147、167頁） 32（即110年度偵字第10332、10374、10663、11742、12327號併辦意旨書附表編號4） 告訴人張明詠 於110年3月中某日，自稱「林子琪」、「DooPrime客服」之詐欺集團成員透過LINE通訊軟體聯繫張明詠，向其佯稱：可透過doprimetw網站投資外匯獲利云云，致張明詠陷於錯誤，依指示分別於右列時間，匯款右列所示之金額至黃丞祥之中信帳戶，旋遭詐騙集團成員提領一空。 ⑴110年3月19日上午12時25分許 ⑵同日上午12時26分許 ⑶同日上午12時44分許 ⑴5萬元 ⑵5萬元 ⑶5,000元（共計10萬5,000元） 張明詠於警詢中之證述、內政部警政署反詐騙諮詢專線紀錄表，宜蘭縣政府警察局蘇澳分局馬賽派出所受理詐騙帳戶通報警示簡便格式表、受理各類案件紀錄表、受（處）理案件證明單，張明詠與詐欺集團成員間之LINE通訊軟體對話紀錄擷取畫面（見新警刑字第1100014409號卷第243至252、255至264、269至271、315、321頁） 33（即110年度偵字第10332、10374、10663、11742、12327號併辦意旨書附表編號9） 被害人陳鈺澍 於110年3月5日，自稱「鄧婉清」、「DooPrime客服」之詐欺集團成員透過LINE通訊軟體聯繫陳鈺澍，向其佯稱：投資DOO網站，獲利了結需手續費云云，致陳鈺澍陷於錯誤，欲依指示匯款右列所示之金額至黃丞祥之中信帳戶，經銀行行員攔阻後，而未完成匯款。 110年3月19日14時許 欲匯款30萬元 陳鈺澍、銀行行員陳慧陵於警詢中之證述，新北市政府警察局淡水分局中山路派出所受（處）理案件證明單、受理各類案件紀錄表，內政部警政署反詐騙諮詢專線紀錄表、中國信託銀行新台幣存提款交易憑證影本、陳鈺樹與詐欺集團成員間之LINE通訊軟體對話紀錄擷取畫面（見偵12327號卷第7至9、19、21、23至27、41、43、45頁）